---
title: "Лабораторная работа 4"
author: "Сопова Екатерина, РИ-450004"
date: '7 ноября 2018 г '
output: html_document
---

Пользуясь примером из лекции файл (5.0.R) проанализируйте данные о возрасте и физ. характеристиках молюсков
https://archive.ics.uci.edu/ml/datasets/abalone
```{r}
data <- read.csv("https://archive.ics.uci.edu/ml/machine-learning-databases/abalone/abalone.data", header=TRUE, sep=",")
summary(data)
colnames(data)
colnames(data) <- c("sex", "length", "diameter", "height", 
                "whole_weight", "shucked_weight",
                "viscera_weight", "shell_weight", "rings")
colnames(data)
data$sex <- factor(c("Female", "Infant", "Male")[data$sex])
par(mfrow=c(1,3)) 
hist(data$diameter, main = "Диаметр, мм")
hist(data$height, main = "Высота, мм")
hist(data$whole_weight, main = "Полный вес, гр")
```

Видим ассиметрию https://en.wikipedia.org/wiki/Skewness и выбросы (от них нужно избавиться)

Визулизируем возможные зависимости
```{r}
par(mfrow=c(1,2)) 
plot(data$diameter, data$whole_weight,'p',main = "Зависимость веса от диаметра")
plot(data$height, data$whole_weight,'p',main = "Зависимость веса от высоты")
```

Хорошо видна зависимость, нужно её исследовать построить линейные модели при помощи функции lm, посмотреть их характеристики избавиться от выборосов, построить ещё модели и проверить их разделить массив данных на 2 случайные части подогнать модель по первой части спрогнозировать (функция predict) значения во второй части проверить качесвто прогноза

Линейная модель зависимости веса от диаметра
```{r}
linear.model.1<-lm(whole_weight~diameter,data=data)
linear.model.1
summary(linear.model.1)
plot(linear.model.1)
```

Линейная модель зависимости веса от высоты
```{r}
linear.model.2<-lm(whole_weight~height,data=data)
linear.model.2
summary(linear.model.2)
plot(linear.model.2)
```

Определение отклонений для линейной модели Вес vs Высота
```{r}
data.noout<-data[data$height<0.4&data$height>0.05,]
linear.model.3<-lm(whole_weight~height,data=data.noout)
linear.model.3
plot(linear.model.3)
```

Определение отклонений для линейной модели Вес vs Диаметр
```{r}
data.noout<-data[data$height<0.4&data$height>0.03&data$diameter>0.1,]
linear.model.4<-lm(whole_weight~diameter,data=data.noout)
linear.model.4
plot(linear.model.4)
```

Линейная модель зависимости веса от высоты и диаметра
```{r}
linear.model.4a<-lm(whole_weight~+height+diameter,data=data.noout)
linear.model.4a
summary(linear.model.4a)
plot(linear.model.4a)
```

Линейная модель "всё в одном" (кроме функций от веса)
```{r}
linear.model.5<-lm(whole_weight~.-shucked_weight-viscera_weight-shell_weight,data=data.noout)
linear.model.5
summary(linear.model.5)
plot(linear.model.5)
```

Разделим массив данных и попробуем предсказать значения
```{r}
odds <- seq(1, nrow(data.noout), by=2)
data.in <- data.noout[odds,]
data.out <- data.noout[-odds,]
data.in<-data.in
point<-round(runif(1,max=2078))
data.in<-data.in[-point,] #удаление случайной точки, чтобы длины наборов данныхбыли одинаковы
```

Линейная модель "всё в одном" (кроме функций веса) с половинным набором данных
```{r}
linear.model.5.half<-lm(whole_weight~.-shucked_weight-viscera_weight-shell_weight,data=data.in)
linear.model.5.half
summary(linear.model.5.half)
plot(linear.model.5.half)
```

Предсказание значений на известном наборе данных (in)
```{r}
data.predict <- predict (linear.model.5.half)
a<-cor (data.in$whole_weight, data.predict)
plot(data.in$whole_weight, data.predict)
```

Корреляция: `r a`

Предсказание значений на "неизвестном" наборе данных (out)
```{r}
data.predict.out <- predict (linear.model.5.half, data.out)
a<-cor (data.out$whole_weight, data.predict.out)
plot (data.out$whole_weight, data.predict.out)
```

Корреляция: `r a`