---
title: "lab5"
author: "Сопова Екатерина, РИ-450004"
date: '13 декабря 2018 г '
output: html_document
---

```{r setup, include=FALSE}
knitr::opts_chunk$set(echo = TRUE)
```
**Дисперсионный анализ**

- Загрузка данных 
   
```{r}
data = read.csv("diet.csv",row.names=1)
summary(data)
```

- Ознакомление со структурой и работа с данными
https://www.sheffield.ac.uk/polopoly_fs/1.547015!/file/Diet_data_description.docx   
https://www.sheffield.ac.uk/mash/data 

```{r}
colnames(data) <- c("gender", "age", "height", "initial.weight", 
                    "diet.type", "final.weight")
data$diet.type <- factor(c("A", "B", "C")[data$diet.type])

#Добавим новую колонку - Похудение
data$weight.loss = data$initial.weight - data$final.weight
#Проанализиуем есть ли различия по типам диет
boxplot(weight.loss~diet.type,data=data,col="light gray",
        ylab = "Weight loss (kg)", xlab = "Diet type")
abline(h=0,col="green")

#проверим сбалансированные ли данные
table(data$diet.type)

#График групповых средних
library(gplots) #библиотека устанавлевается с помощью install.packages
plotmeans(weight.loss ~ diet.type, data=data)
aggregate(data$weight.loss, by = list(data$diet.type), FUN=sd)

#Для подгонки ANOVA модели используем функцию aov, частный случай линейной модели lm
#тест на межгрупповые различия
fit <- aov(weight.loss ~ diet.type, data=data)
summary(fit)

#попарные различия между средними значениями для всех групп
TukeyHSD(fit)

#Tukey honest significant differences test)
library(multcomp)
par(mar=c(5,4,6,2))
tuk <- glht(fit, linfct=mcp(diet.type="Tukey"))
plot(cld(tuk, level=.05),col="lightgrey")
```
```{r}
#Определение выбросов
plot(data$weight.loss,data$diet.type)
data.noout<-data[data$weight.loss<=8,]
```
```{r}
#Повторное проведение всех тестов и сравнение результатов с выбросами и без
 boxplot(weight.loss~diet.type,data=data.noout,col="light gray",
         ylab = "Weight loss (kg)", xlab = "Diet type")
 abline(h=0,col="green")
```
```{r}
#График групповых средних
 library(gplots)
 plotmeans(weight.loss ~ diet.type, data=data.noout)
 aggregate(data$weight.loss, by = list(data$diet.type), FUN=sd)
```
```{r}
#Для подгонки ANOVA модели используем функцию aov, частный случай линейной модели lm
 fit.noout <- aov(weight.loss ~ diet.type, data=data.noout)
 summary(fit.noout)
```
```{r}
#Попарные различия между средними значениями для всех груп
 TukeyHSD(fit.noout)
```
```{r}
#Tukey honest significant differences test)
 library(multcomp)
 par(mar=c(5,4,6,2))
 tuk <- glht(fit.noout, linfct=mcp(diet.type="Tukey"))
 plot(cld(tuk, level=.05),col="lightgrey")
```

Вывод:после удаления выбросов диета B стала считаться лучше диеты A, т.к.  B-A стало 0.2213805 > 0 (до удаления выбросов B-A = -0.2740741). 


Зависимость потери веса от пола
```{r}
 data.noout.with_gender<-data[!is.na(data$gender),]
 data.noout.with_gender$gender <- factor(c("Female","Male")[as.ordered(data.noout.with_gender$gender)])
```

```{r}
#Зависимость от пола
 boxplot(weight.loss~gender,data=data.noout.with_gender,col="light gray",
         ylab = "Weight loss (kg)", xlab = "Gender")
 abline(h=0,col="green")
```

```{r}
#График групповых средних
 plotmeans(weight.loss ~ gender, data.noout.with_gender)
 aggregate(data.noout.with_gender$weight.loss, by = list(data.noout.with_gender$gender), FUN=sd)
```

```{r}
#Для подгонки ANOVA модели используем функцию aov, частный случай линейной модели lm тест на межгрупповые различия
 fit.noout <- aov(weight.loss ~ gender, data.noout.with_gender)
 summary(fit.noout)
```

```{r}
#Попарные различия между средними значениями для всех груп
 TukeyHSD(fit.noout)
```

```{r}
#Tukey honest significant differences test)
 library(multcomp)
 par(mar=c(5,4,6,2))
 tuk <- glht(fit.noout, linfct=mcp(gender="Tukey"))
 plot(cld(tuk, level=.05),col="lightgrey")
```

Вывод
Исходя из полученных значений, можно сделать вывод, что потеря веса незначительно зависит от пола (у мужчин показатель сброса веса выше), т.к. разница составляет всего 0.1221283


