---
title: "Лабораторная работа 2"
author: "Сопова Екатерина"
date: '1 октября 2018 г '
output: html_document
---

## Исходные данные
Установленная среда R включает в себя набор заранее сконфигурированных массивов данных.
В данной лабораторной требуется использовать одну из них  — датафрейм из 93 машин-новинок 1993 года.
Для того, чтобы загрузить данный датафрейм, необходимо выполнить следующие команды:
```{r}
library(MASS)
data(Cars93)
```


Для того, чтобы ознакомиться со структурой и составом данных, можно выполнить команду 
```{r}
View(Cars93)
```

### Задание 1
1. Выполните команду summary() на полном наборе данных. Можно ли по результату выполнения сказать сколько строк в датафрейме?
```{r}
summary(Cars93)
```

Если да, напишите сколько. Если нет, то приведите другой способ.
summary - это общая функция, используемая для создания итоговых результатов  различных функций подгонки модели. А для того чтобы вывести сколько строк в датафрейме можно воспользоваться следующими командами:

```{r}
sum(summary(Cars93$Model))
```

```{r}
nrow(Cars93)
```

2. Найдите среднюю цену машин с задним приводом.
```{r}
mean(subset(Cars93$Price,Cars93$DriveTrain=="Rear"));
```

3. Найдите минимальное число лошадиных сил автомобиля для 7 пассажиров.
```{r}
min(subset(Cars93$Horsepower,Cars93$Passengers==7))
```

Для 6 пассажиров.
```{r}
min(subset(Cars93$Horsepower,Cars93$Passengers==6))
```

4. Найдите машины с максимальным, минимальным и средним(медианой) расстоянием, которая машина может проехать по трассе.
Вам понадобятся 2 колонки, чтобы рассчитать расстояние. Какие?
```{r}
Cars93 <- cbind(Cars93, distances =Cars93$MPG.highway*Cars93$Fuel.tank.capacity)

Cars93[Cars93$distances== max(Cars93$distances) ,]
Cars93[Cars93$distances== median(Cars93$distances) ,]
Cars93[Cars93$distances== min(Cars93$distances) ,]
```

## Задание 2
В самом начале занятий приводился пример с фабрикой и производством автомобилей.
Ниже приведён пример кода, который старается оптимизировать выпуск продукции ориентируясь на доступные ресурсы.
```{r}
factory.run <- function (o.cars=1, o.trucks=1) {
  factory <- matrix(c(40,1,60,3),nrow=2, dimnames=list(c("трудодни","сталь"),c("автомобили","грузовики")))
  warehouse <- c(1600,70) #Доступно материалов на складе
  names(warehouse) <- rownames(factory)
  reserve <- c(8,1)
  names(reserve) <- rownames(factory)
  output <- c(o.cars, o.trucks)
  names(output) <- colnames(factory)
  
  steps <- 0 # Счётчик числа шагов цикла
  repeat {
    steps <- steps + 1
    needed <- factory %*% output # Подсчитаем ресурсы, которые нам нужны для производства требуемого кол-ва машин
    #message(steps)
    #print(needed)
    # Если ресурсов достаточно и остаток меньше или равен резерву, то мы произвели максимум возможного.
    # Нужно прекращать
    if (all(needed <= warehouse) && all((warehouse - needed) <= reserve)) {
      break()
    }
    # Если заявка слишком большая и ресурсов недостаточно, уменьшим её на 10%
    if (all(needed > warehouse)) {
      output <- output * 0.9
      next()
    }
    # Если всё наоброт, то увеличим на 10%
    if (all(needed < warehouse)) {
      output <- output * 1.1
      next()
    }
    # Если мы потребили одного ресурса слишком много, а другого недостаточно,
    # то увеличим план на случайную величину
    output <- output * (1+runif(length(output),min=-0.1,max=0.1))
  }
  
  return(output)
}
```

1. Выполните код и запустите эту функцию.
```{r}
factory.run()
```

2. С каким входными значениями функция вызвана? Какой получился результат?
Функция была вызвана с исходными данными по умолчанию (o.cars=1, o.trucks=1). И в результате работы программы были получены результаты: 10 автомобилей и 19 грузовиков (а точнее 10.58793 автомобилей и 19.57856 грузовиков).

3. Повторите вызов 4 раза. Полученные ответы отличаются от полученных ранее? Если да, почему? Если нет, почему?
```{r}
factory.run();
factory.run();
factory.run();
factory.run()
```

В результате выполнения 4ех раз функции factory.run() были получены одинаковые результаты: 10 автомобилей и 19 грузовиков. Но если не брать целые цасти, то результаты получились разные:
1) 10.02678 автомобилей и 19.97777 грузовиков
2) 10.03554 автомобилей и 19.87843 грузовиков
3) 10.26317 автомобилей и 19.79421 грузовиков
4) 10.11910 автомобилей и 19.91864 грузовиков

Но можно сделать выводы что результаты будут всегда отличаться.

4. В приведённом коде, переменные _steps_ и _output_ находятся внутри алгоритма.
Измените функцию так, чтобы она возвращала число шагов и произведённое количество машин.
```{r}
factory.run <- function (o.cars=1, o.trucks=1) {
  factory <- matrix(c(40,1,60,3),nrow=2, dimnames=list(c("трудодни","сталь"),c("автомобили","грузовики")))
  warehouse <- c(1600,70) #Доступно материалов на складе
  names(warehouse) <- rownames(factory)
  reserve <- c(8,1)
  names(reserve) <- rownames(factory)
  output <- c(o.cars, o.trucks)
  names(output) <- colnames(factory)
  
  steps <- 0 # Счётчик числа шагов цикла
  repeat {
    steps <- steps + 1
    names(steps) <- "количество шагов";
    needed <- factory %*% output # Подсчитаем ресурсы, которые нам нужны для производства требуемого кол-ва машин
    # Если ресурсов достаточно и остаток меньше или равен резерву, то мы произвели максимум возможного.
    # Нужно прекращать
    if (all(needed <= warehouse) && all((warehouse - needed) <= reserve)) {
      break()
    }
    # Если заявка слишком большая и ресурсов недостаточно, уменьшим её на 10%
    if (all(needed > warehouse)) {
      output <- output * 0.9
      next()
    }
    # Если всё наоброт, то увеличим на 10%
    if (all(needed < warehouse)) {
      output <- output * 1.1
      next()
    }
    # Если мы потребили одного ресурса слишком много, а другого недостаточно,
    # то увеличим план на случайную величину
    output <- output * (1+runif(length(output),min=-0.1,max=0.1))
  }
  
  return(list(steps,needed,output))
}
```

5. Установите план равный тридцати автомобилям и 20 грузовикам и выполните функцию.
  1) Какой получили результат?
```{r}
factory.run(30,20);
```


   2) Каким получился итоговый запрос ресурсов (переменная needed).
   Итоговый запрос ресурсов получился: 
      трудодни - 1592.5389
      сталь    - 69.9465
      
   3) Как много итераций пришлось пройти, чтобы получить ответ (переменная steps)? 
    Для получения результатов было произведено 186 шагов.
   