---
title: "HW2"
author: "Сопова Екатерина, РИ-450004"
date: '13 декабря 2018 г '
output: html_document
---

```{r setup, include=FALSE}
knitr::opts_chunk$set(echo = TRUE)
```

Исходные данные
По адресу https://raw.githubusercontent.com/SergeyMirvoda/da2016/master/data/calif_penn_2011.csv можно получить набор данных, содержащий информацию о домовладениях в Калифорнии и Пенсильвании за 2011г. Информация сгруппированна по зонам переписи (Census tracts).
Загрузка и очистка данных
Загрузите данные в датафрейм, который назовите data.

```{r}
pensilv <- read.csv2("https://raw.githubusercontent.com/SergeyMirvoda/da2016/master/data/calif_penn_2011.csv", header = TRUE, sep = ",")
data<- data.frame(pensilv)
#data
```

Сколько строк и столбцов в data?
```{r}
nrow(data)
ncol(data)
```

Выполните следующую команду и объясните, что она делает. 
colSums(apply(data,c(1,2), is.na))
```{r}
colSums(apply(data,c(1,2), is.na))
```

colSums - вычисляет сумму в калонках
apply имеет параметры: data(массив данных), с(1,2) - проход по всем колонкам и строкам, а так же  is.na - флаг. 
Функция na.omit() принимает датафрейм и возвращает новый датафрейм, игнорируя строки, содержащие значение _NA_. Используйте эту функцию для удаления строк с неполными данными.

```{r}
OldData <- nrow(data)
newData <- nrow(na.omit(data))
```

Сколько строк было удалено?
```{r}
OldData - newData
```

Соответствует ли результат выполнения, значениям из пункта 3? 
Результаты отличаются, так как в одной строке находилось несколько пустых клеток.



Новые дома
Переменная(колонка) _Built_2005_or_later_ содержит данные о проценте домов, построенных с 2005 года. Постройте диаграмму рассеяния (scatterplot)
медианы стоимости домов (переменная _Median_house_value_) относительно процента новых домов.
```{r}
scatter.smooth(data$Built_2005_or_later, data$Median_house_value)
```

Постройте ещё два графика для каждого из штатов отдельно. Номер штата содержится в переменной (_STATEFP_), где Калифорния 6-й штат, а Пенсильвания 42.
```{r}
scatter.smooth(data$Built_2005_or_later[data$STATEFP==6], data$Median_house_value[data$STATEFP==6])

scatter.smooth(data$Built_2005_or_later[data$STATEFP==42], data$Median_house_value[data$STATEFP==42])
```

Незанятые дома
Уровень найма (vacancy rate) — доля домов, которые не были заняты. В данных содержатся колонки,
содержащие общее количество домовладений и количество не занятых домовладений. 

В датафрейм _data_ добавьте новую колонку _vacancy_rate_, которая должна содержать вышеописанный показатель.
```{r}
data$vacancy_rate <- data$Vacant_units / data$Total_units
```

Найдите минимум, максимум, среднее и медиану полученных значений показателя. 
```{r}
min(data$vacancy_rate)
max(data$vacancy_rate)
median(data$vacancy_rate)
mean(data$vacancy_rate)
```

Постройте диаграмму уровня найма относительно медианы стоимости домов. Что можно заметить?
```{r}
plot(data$Median_house_value, data$vacancy_rate)
```

Из диаграммы можно заметить, что меньший уровень найма происходить в следствии большей средней стоимости жилья.



Корреляция
Колонка _COUNTYFP_ содержит числовой код округа внутри штата. Нас интересуют Butte County (округ 7 в Калифорнии), Santa Clara (округ 85 в Калифорнии) 
и York County (округ 133 в Пенсильвании).

Объясните, что делает приведённый в конце задания код и как именно он это делает.
```{r}
acc <- c()
for (tract in 1:nrow(data)) {
  if (data$STATEFP[tract] == 6) {
    if (data$COUNTYFP[tract] == 1) {
      acc <- c(acc, tract)
    }
  }
}
accmv <- c()
for (tract in acc) {
  accmv <- c(accmv, data[tract,10])
}
median(accmv)
```

Сначала в асс добавляются намера строк с номером 6 (Калифорния) и городом номер 1 (Аламеда), после этого заполняется вектор accmv значениями из Median_house_value по строкам асс, и считается медиана в полученом векторе accmv.

Напишите другим способом в одну строку, то же самое, что делает нижеуказанный код. Способов получить тот же ответ множество, достаточно одного.
```{r}
median(data$Median_house_value[data$STATEFP==6][data$COUNTYFP==1],na.rm=TRUE)
```

Найдите средний процент построенных домовладений в округах (Butte County, Santa Clara, York County)
```{r}
California <- data$STATEFP == 6
totalHousesCalifornia <- sum(data$Total_units[California])

ButteCounty <- data$COUNTYFP == 7
mean(data$Total_units[California & ButteCounty]/totalHousesCalifornia, na.rm = TRUE)

SantaClara <- data$COUNTYFP == 85
mean(data$Total_units[California & SantaClara]/totalHousesCalifornia, na.rm = TRUE)

Pensy <- data$STATEFP == 42
totalHousesPensy <- sum(data$Total_units[Pensy])

YorkCounty <- data$COUNTYFP == 133
mean(data$Total_units[Pensy & YorkCounty]/totalHousesPensy, na.rm = TRUE)
```


Функция ``cor`` рассчитывает коэффициент корреляции между двумя переменными. Рассчитайте корреляцию между
медианы стоимости домовладений (_Median_house_value_) и процентом построенных домов (_Built_2005_or_later_):
  1. для всего набора данных
```{r}
cor(as.numeric(data$Built_2005_or_later), data$Median_house_value)
```
  
  2. для Калифорнии
```{r}
cor(as.numeric(data$Built_2005_or_later[California]), data$Median_house_value[California])
```
  
  3. для Пенсильвании
```{r}
cor(as.numeric(data$Built_2005_or_later[Pensy]), data$Median_house_value[Pensy])
```
  
  4. для округа Butte County
```{r}
cor(as.numeric(data$Built_2005_or_later[California & ButteCounty]), data$Median_house_value[California & ButteCounty])
```
  
  5. для округа Santa Clara
```{r}
cor(as.numeric(data$Built_2005_or_later[California & SantaClara]), data$Median_house_value[California & SantaClara])
```
  
  6. для округа York County
```{r}
cor(as.numeric(data$Built_2005_or_later[Pensy & YorkCounty]), data$Median_house_value[Pensy & YorkCounty])
```
  
Постройте три диаграммы медианы стоимости домовладений (_Median_house_value_) относительно медианы дохода (_Median_household_income_) для трёх округов. Допустимо указать все три на одном графике.
```{r}
plot( data$Median_house_value[California & ButteCounty], data$Median_household_income[California & ButteCounty])

plot( data$Median_house_value[California & SantaClara], data$Median_household_income[California & SantaClara])

plot( data$Median_house_value[Pensy  & YorkCounty], data$Median_household_income[Pensy  & YorkCounty])
```

